MARTYNA NIEZGODA

JUNIOR TESTER OPROGRAMOWANIA



KONTAKT

NUMER TELEFONU 726 520 974

EMAIL:

niezgodamm@gmail.com

LINKEDIN

www.linkedin.com/in/martyna-niezgoda

GITHUB

https://github.com/MartynaNiezgoda

TECHNOLOGIE I NARZĘDZIA

Certyfikat ISTQB Poziom Podstawowy

Azure DevOps

PicPick

Jira

Postman

testy API

DevTools

SQL

PostgreSQL

podstawy Git

podstawy HTML i CSS

TestLink

O MNIE

Cześć! Z zawodu jestem geodetą, ale jakiś czas temu postanowiłam zmienić branżę i zajęłam manualnego testowania oprogramowania. Po zdobyciu pierwszej pracy i doświadczeniu prawdziwego życia testera jestem przekonana, że to ścieżka dla mnie, w której mogę się realizować i rozwijać. W ostatnim czasie udało mi się uzyskać Certyfikat ISTQB – Poziom Podstawowy, a w najbliższej przyszłości chciałabym zająć się nauką automatyzacji testów. Moje poprzednie doświadczenie zawodowe w geodezji pozwoliło mi doskonalić takie cechy jak precyzja, cierpliwość oraz współpraca z zespołem, które obecnie wykorzystuję niemal codziennie. Praca przy tworzeniu aplikacji oraz dbanie o zapewnienie jakości i zadowolenie klienta sprawia mi wiele satysfakcji i napędza do dalszych działań.

DOŚWIADCZENIE ZAWODOWE

• Sierpień 2023 – obecnie Tester oprogramowania – e-BI Sp. z o. o.

W swojej obecnej pracy zajmuję się przede wszystkim wykonywaniem testów systemowych i integracyjnych aplikacji webowych dla klientów komercyjnych z branży porządkowej i energetycznej, w głównej mierze skupiając się na poprawnym funkcjonowaniu aplikacji. W trakcie testów zwracam także uwagę na aspekty niefunkcjonalne takie jak użyteczność, kompatybilność oraz wydajność. Istotną część stanowią testy potwierdzające, regresji oraz pielęgnacyjne. Do moich obowiązków należy m.in.: przygotowywanie przypadków testowych oraz współtworzenie i przegląd dokumentacji projektowej. Nieodłącznym zadaniem jest raportowanie błędów w dedykowanym do tego narzędziu, a w związku z tym komunikacja z developerami oraz pozostałymi członkami zespołu. Współdziałanie, zaangażowanie oraz dobre relacje ze współpracownikami to również bardzo ważne aspekty, które wykorzystuję w swojej codziennej pracy.

Marzec 2023 - czerwiec 2023 Junior tester oprogramowania - Quality Island

Wykonywanie testów akceptacyjnych aplikacji webowej, tworzenie scenariuszy oraz przypadków testowych, raportowanie błędów w Jira oraz praca z dokumentacją projektową

Luty 2020 - Listopad 2022 Geodeta - GEODESY Przedsiębiorstwo Geodezyjno Kartograficzne

Przygotowywanie operatów geodezyjnych, map oraz dbanie o ich jakość. Praca zespołowa w złożonych projektach, współpraca z pracownikami urzędów oraz klientami

Luty 2019 - Listopad 2019 Geodeta - Pracownia Geodezyjno - Projektowa GEORAD

Wyrażam zgodę na przetwarzanie moich danych osobowych dla potrzeb niezbędnych do realizacji procesu rekrutacji (zgodnie z ustawą z dnia 10 maja 2018 roku o ochronie danych osobowych (Dz. Ustaw z 2018, poz. 1000) oraz zgodnie z Rozporządzeniem Parlamentu Europejskiego i Rady (UE) 2016/679 z dnia 27 kwietnia 2016 r. w sprawie ochrony osób fizycznych w związku z przetwarzaniem danych osobowych i w sprawie swobodnego przepływu takich danych oraz uchylenia dyrektywy 95/46/WE (RODO).

UMIEJĘTNOŚCI

Komunikacja

Współpraca

Praca zespołowa

Zaangażowanie

Dbanie o szczegóły

JĘZYKI

Angielski - B1

HOBBY

wycieczki rowerowe - szczególnie latem

literatura popularno - naukowa

CERTYFIKATY I PROJEKTY

Certyfikowany Tester ISTQB - Poziom Podstawowy

Inco Academy: Kurs Get Into QA

pisanie scenariuszy i przypadków testowych, raportowanie błędów, przygotowanie raportu z testów, praca zespołowa oraz rozwój umiejętności miękkich

Cherry-IT: COLT 1/2023

tworzenie kolekcji w Postman opartej na dokumentacji Trello, zapoznanie się z podstawową wiedzą dotyczącą REST

Tester oprogramowania - kompleksowe szkolenie

udział w 4 - dniowym szkoleniu z zakresu ISTQB, składających się z części teoretycznej, wykładowej oraz praktycznej w formie warsztatów

Wprowadzenie do testowania API w Postman

tworzenie kolekcji oraz zmiennych, praca z różnym dokumentacjami API, używanie Snippetów w tworzeniu testów

Bazy danych, język SQL dla testerów

praca w PostgreSQL, tworzenie baz danych i tabel, ćwiczenia z użyciem m.in. SELECT, UPDATE, INSERT INTO, DELETE, INNER JOIN

Postman od podstaw - testowanie REST API

Kurs Git dla początkujących

Praktyczny Kurs Testowania Oprogramowania

Podstawy Manualnego Testowania Oprogramowania

EDUKACJA

2020 - 2022

Uniwersytet Marii Curie - Skłodowskiej w Lublinie

Administracja Publiczna

• 2014 - 2018

Uniwersytet Przyrodniczy w Lublinie

Geodezja i Kartografia